臺灣臺中地方法院小額民事判決
110年度沙小字第544號
原      告  合作金庫商業銀行股份有限公司

法定代理人  雷仲達  
訴訟代理人  蕭淳陽  
            邱慧玲  
被      告  嚴正福  

上列當事人間請求清償債務事件，本院於民國110年9月8日言詞
辯論終結，判決如下：
    主      文
被告應給付原告新臺幣壹拾萬元，及自民國一一○年二月五日起
至清償日止，按週年利率百分之一點八四五計算之利息，及自民
國一一○年一月五日起至清償日止，逾期在六個月以內者，按上
開利率百分之十，逾期超過六個月者，超過部分按上開利率百分
之二十計算之違約金。
訴訟費用新臺幣壹仟元由被告負擔。
本判決得假執行。但被告如以新臺幣壹拾萬元為原告供擔保後，
得免為假執行。
    事實及理由
一、原告主張：被告於民國109年6月4日與原告簽訂借款契約及
    增補條款契約書，約定被告向原告借款新臺幣（下同）100,
    000元，借款期間自109年6月4日起至112年6月4日止，依週
    年利率百分之1.845計算利息，第1年第1個月至第6個月本金
    寬緩，自第7個月起依年金法按月平均攤還本息，第1年利息
    由主管機關勞動部補貼，如補貼期間積欠本金達3個月，或
    其他經主管機關停止補貼之情事時，被告願自主管機關停止
    補貼之日起改依前開利率計息，且如未依約清償，即喪失期
    限利益，債務視為全部到期，逾期在6個月以內者按上開利
    率百分之10，逾期超過6個月者就超過部分按上開利率百分
    之20計付違約金。詎被告借得上開款項後，自110年1月4日
    起即未依約攤還本息，尚積欠本金100,000元，已喪失期限
    利益，債務視為全部到期，應即清償上開積欠本金及約定之
    利息、違約金，且主管機關已自110年2月5日起停止補貼利
    息，為此爰依消費借貸契約之法律關係提起本件訴訟等語。
    並聲明：被告應給付原告100,000元，及自110年2月5日起至
    清償日止，按週年利率百分之1.845計算之利息，暨自110年
    1月5日起至清償日止，逾期在6個月以內者，按上開利率百
    分之10，逾期超過6個月以上者，按上開利率百分之20計算
    之違約金。
二、被告於110年9月8日本院言詞辯論期日到庭陳稱：（一）伊
    有向原告借款100,000元，目前尚未還錢，且伊剛換工作，
    曾與原告協商延期還款，但原告不同意。（二）伊現在已找
    到工作，希望可以分期付款，1個月還4,000元等語。
三、法院之判斷：
（一）經查，原告主張上開事實，業據其提出與所述相符之借款
      契約書、增補條款契約書、放款帳務資料查詢單等影本為
      證，並為被告所不爭執，自堪信為真實。
（二）按判決所命之給付，其性質非長期間不能履行，或斟酌被
      告之境況，兼顧原告之利益，法院得於判決內定相當之履
      行期間或命分期給付。經原告同意者，亦同，民事訴訟法
      第396條第1項固定有明文，然此規定，不過認法院有斟酌
      判決所命給付之性質，得定相當之履行期間之職權，非認
      當事人有要求定此項履行期間之權利（最高法院41年度臺
      上字第129號民事裁判意旨參照）。查被告雖於本院110年
      9月8日言詞辯論期日陳稱希望可以分期攤還，然業經原告
      訴訟代理人當庭表示不同意（見本院卷第62頁），且本件
      所命之給付，不具長期間不能履行之性質，被告亦未證明
      有何前揭民事訴訟法第396條第1項規定得命分期給付之相
      關事實，則被告辯稱希望可以分期付款乙節，尚無足採。
（三）從而，原告依消費借貸契約之法律關係，請求被告給付如
      主文第1項所示，為有理由，應予准許。
四、本件依民事訴訟法第436條之20規定，應依職權宣告假執行
    。另依民事訴訟法第436條之23、第436條、第392條第2項規
    定，依職權酌定相當之擔保金額，宣告被告預供擔保而免為
    假執行。
五、本件依民事訴訟法第78條、第436條之19條第1項規定，確定
    其訴訟費用額為第一審裁判費1,000元，應由被告負擔。
中　　華　　民　　國　 110　　年　10 　　月　　13　　日
                  沙鹿簡易庭  法  官  賴秀雯
以上正本係照原本作成。
如不服本判決，應於送達後20日內，以判決違背法令為理由，向
本院提出上訴狀並表明上訴理由（上訴理由應表明一、原判決所
違背之法令及其具體內容；二、依訴訟資料可認為原判決有違背
法令之具體事實），如於本判決宣示後送達前提起上訴者，應於
判決送達後20日內補提上訴理由書（須附繕本）。如委任律師提
起上訴者，應一併繳納上訴審裁判費。
中　　華　　民　　國　 110　　年　　10 　月　　13　　日
                              書記官  陳任鈞